【裁判字號】    97,簡上,99
【裁判日期】    970819
【裁判案由】    妨害自由
【裁判全文】
臺灣新竹地方法院刑事判決              97年度簡上字第99號
公  訴  人  臺灣新竹地方法院檢察署檢察官
上  訴  人
即  被  告  乙○○
上列上訴人即被告因妨害自由等案件，不服本院竹東簡易庭97年
度竹東簡字第69號，中華民國97年 3月24日第一審簡易判決（聲
請案號：96年度偵字第5902號），本院管轄第二審之合議庭判決
如下：
    主  文
上訴駁回。
    事  實
一、乙○○因與甲○○間有債務糾紛，竟與真實姓名、年籍不詳
    ，綽號為「阿海」、「小黑」之成年男子，共同基於妨害自
    由之犯意聯絡，於民國96年 9月25日21時許，在新竹縣竹東
    鎮「世界大同社區」內，由乙○○持無殺傷力之空氣手槍 1
    把扺住甲○○之背部，並以機車強押甲○○前往新竹縣竹東
    鎮○○路○段295號「玫瑰少女檳榔攤」，要求甲○○撥打電
    話向其母親田春香籌款還債，其後再強押甲○○返回其位在
    新竹縣竹東鎮○○里○○街71巷84號住處取款，嗣因田春香
    允諾於次月領取薪水後代為清償欠款，乙○○等人始釋放甲
    ○○。
二、案經甲○○訴由新竹縣政府警察局報告臺灣新竹地方法院檢
    察署檢察官偵查聲請簡易判決處刑。
    理  由
一、本件上訴人即被告乙○○經合法傳喚，無正當理由而不到庭
    ，依刑事訴訟法第455條之1第3項、第371條規定，得不待其
    陳述，逕行判決，核先敘明。
二、上開犯罪事實，業經被告於警詢及偵查中坦白承認（偵卷第
    8 頁至第11頁、第44頁至第47頁），且據被害人甲○○於警
    詢及偵查中指訴綦詳（偵卷第12頁至第14頁、第52頁至第54
    頁），核與證人田春香警詢及偵查中證述之情節相符（偵卷
    第16頁至第18頁、第54頁至第55頁），並有和信電訊股份有
    限公司門號0000000000號行動電話96年 9月25日雙向通聯紀
    錄查詢資料1份附卷可稽（偵卷第70頁背面）及空氣手槍1把
    扣案可佐，足認被告之自白，應與事實相符，堪予採信，本
    件事證明確，被告犯行堪以認定，應依法論科。
三、論罪科刑：
(一)、核被告所為，係犯刑法第302條第1項之剝奪他人行動自由罪
    ，被告與共犯即真實姓名、年籍不詳，綽號為「阿海」、「
    小黑」之成年男子間均有犯意聯絡及行為分擔，為共同正犯
    。原審以被告罪證明確，適用刑事訴訟法第449條第1項前段
    、第3 項、第454條第2項，刑法第28條、第302條第1項、第
    41條第1項前段、第38條第第2款，刑法施行法第1條之1，逕
    以簡易判決處刑，量處被告有期徒刑 3月，並諭知如易科罰
    金以新臺幣1,000元折算1日，且就扣案之空氣手槍 1把沒收
    ，經核認事用法並無違誤，量刑亦屬妥適。上訴人即被告上
    訴意旨略以：被告於警詢及偵查中都坦承犯行，足認知錯，
    僅因誤交損友而闖下大禍，請求輕判俾利自新等語，核無理
    由，是本件上訴應予駁回。
四、據上論斷，應依刑事訴訟法第455條之1第3項、第371條、第
    368條，判決如主文。
本案經檢察官鄒茂瑜到庭執行職務。
中    華    民    國    97    年    8     月    19    日
                  刑事第一庭    審判長法  官  許翠玲
                                      法  官  楊惠芬
                                      法  官  楊數盈
以上正本證明與原本無異。
不得上訴。
                                      書記官  謝國聖
中    華    民    國    97    年    8     月    19    日
附錄論罪科刑法條：
刑法條第302條第1項：
私行拘禁或以其他非法方法，剝奪人之行動自由者，處 5年以下
有期徒刑、拘役或3百元以下罰金。


司法院資訊處製作；財團法人民間司法改革基金會備份。
